dev/apertium-en-hi.hi(converted-to-unicode).dix
<e lm="दूषित कर"><i>दूषित क</i><par n="क्/अर__v"/></e>
<e lm="उच्चारण कर"><i>उच्चारण क</i><par n="क्/अर__v"/></e>
<e lm="कै कर"><i>कै क</i><par n="क्/अर__v"/></e>
<e lm="किराया कर"><i>किराया क</i><par n="क्/अर__v"/></e>
<e lm="विलाप कर"><i>विलाप क</i><par n="क्/अर__v"/></e>
<e lm="प्रतीक्षा कर"><i>प्रतीक्षा क</i><par n="क्/अर__v"/></e>
<e lm="चिह्न कर"><i>चिह्न क</i><par n="क्/अर__v"/></e>
<e lm="रक्षा कर"><i>रक्षा क</i><par n="क्/अर__v"/></e>
<e lm="गर्म कर"><i>गर्म क</i><par n="क्/अर__v"/></e>
<e lm="नष्ट कर"><i>नष्ट क</i><par n="क्/अर__v"/></e>
<e lm="निर्बल कर"><i>निर्बल क</i><par n="क्/अर__v"/></e>
<e lm="ब्याह कर"><i>ब्याह क</i><par n="क्/अर__v"/></e>
<e lm="स्वागत कर"><i>स्वागत क</i><par n="क्/अर__v"/></e>
<e lm="गीला कर"><i>गीला क</i><par n="क्/अर__v"/></e>
<e lm="उत्तेजित कर"><i>उत्तेजित क</i><par n="क्/अर__v"/></e>
<e lm="सफेद कर"><i>सफेद क</i><par n="क्/अर__v"/></e>
<e lm="सफेदी कर"><i>सफेदी क</i><par n="क्/अर__v"/></e>
<e lm="विधवा कर"><i>विधवा क</i><par n="क्/अर__v"/></e>
<e lm="सामना कर"><i>सामना क</i><par n="क्/अर__v"/></e>
<e lm="काम कर"><i>काम क</i><par n="क्/अर__v"/></e>
<e lm="सम्मान कर"><i>सम्मान क</i><par n="क्/अर__v"/></e>
<e lm="घायल कर"><i>घायल क</i><par n="क्/अर__v"/></e>
<e lm="नाश कर"><i>नाश क</i><par n="क्/अर__v"/></e>
<e lm="कुश्ती कर"><i>कुश्ती क</i><par n="क्/अर__v"/></e>
<e lm="अन्याय कर"><i>अन्याय क</i><par n="क्/अर__v"/></e>
<e lm="इच्छा कर"><i>इच्छा क</i><par n="क्/अर__v"/></e>
<e lm="पीला कर"><i>पीला क</i><par n="क्/अर__v"/></e>
<e lm="बेहोश कर"><i>बेहोश क</i><par n="क्/अर__v"/></e>
<e lm="दुबक कर"><i>दुबक क</i><par n="क्/अर__v"/></e>
<e lm="भुला कर"><i>भुला क</i><par n="क्/अर__v"/></e>
<e lm="अतिरिक्त कर"><i>अतिरिक्त क</i><par n="क्/अर__v"/></e>
<e lm="सुस्पष्ट"><i>सुस्पष्ट</i><par n="अमीर/__adj"/></e>
<e lm="दोष लगा"><i>दोष लगा</i><par n="खा/__v"/></e>
<e lm="जंगल लगा"><i>जंगल लगा</i><par n="खा/__v"/></e>
<e lm="पँक्ति लगा"><i>पँक्ति लगा</i><par n="खा/__v"/></e>
<e lm="बिना सबूत के आरोप लगा"><i>बिना सबूत के आरोप लगा</i><par n="खा/__v"/></e>
<e lm="घात लगा"><i>घात लगा</i><par n="खा/__v"/></e>
<e lm="तेल लगा"><i>तेल लगा</i><par n="खा/__v"/></e>
<e lm="परिशिष्ट के रूप में लगा"><i>परिशिष्ट के रूप में लगा</i><par n="खा/__v"/></e>
<e lm="जाँच कर पता लगा"><i>जाँच कर पता लगा</i><par n="खा/__v"/></e>
<e lm="प्रतिबंध लगा"><i>प्रतिबंध लगा</i><par n="खा/__v"/></e>
<e lm="दाँव लगा"><i>दाँव लगा</i><par n="खा/__v"/></e>
<e lm="बकल लगा"><i>बकल लगा</i><par n="खा/__v"/></e>
<e lm="मक्खन लगा"><i>मक्खन लगा</i><par n="खा/__v"/></e>
<e lm="बटन लगा"><i>बटन लगा</i><par n="खा/__v"/></e>
<e lm="हिसाब लगा"><i>हिसाब लगा</i><par n="खा/__v"/></e>
<e lm="ढक्कन लगा"><i>ढक्कन लगा</i><par n="खा/__v"/></e>
<e lm="विराम लगा"><i>विराम लगा</i><par n="खा/__v"/></e>
<e lm="चिह्न लगा"><i>चिह्न लगा</i><par n="खा/__v"/></e>
<e lm="दोष लगा"><i>दोष लगा</i><par n="खा/__v"/></e>
<e lm="समय लगा"><i>समय लगा</i><par n="खा/__v"/></e>
<e lm="दोष लगा"><i>दोष लगा</i><par n="खा/__v"/></e>
<e lm="जहाज पर नाविकों को लगा"><i>जहाज पर नाविकों को लगा</i><par n="खा/__v"/></e>
<e lm="भीड लगा"><i>भीड लगा</i><par n="खा/__v"/></e>
<e lm="गद्दी लगा"><i>गद्दी लगा</i><par n="खा/__v"/></e>
<e lm="थाली लगा"><i>थाली लगा</i><par n="खा/__v"/></e>
<e lm="ग्रहण लगा"><i>ग्रहण लगा</i><par n="खा/__v"/></e>
<e lm="किनारा लगा"><i>किनारा लगा</i><par n="खा/__v"/></e>
<e lm="अंदाज लगा"><i>अंदाज लगा</i><par n="खा/__v"/></e>
<e lm="बल लगा"><i>बल लगा</i><par n="खा/__v"/></e>
<e lm="जुर्माना लगा"><i>जुर्माना लगा</i><par n="खा/__v"/></e>
<e lm="निषेध लगा"><i>निषेध लगा</i><par n="खा/__v"/></e>
<e lm="पूर्वानुमान लगा"><i>पूर्वानुमान लगा</i><par n="खा/__v"/></e>
<e lm="पूर्वानुमान लगा"><i>पूर्वानुमान लगा</i><par n="खा/__v"/></e>
<e lm="टिकट लगा"><i>टिकट लगा</i><par n="खा/__v"/></e>
<e lm="झालर लगा"><i>झालर लगा</i><par n="खा/__v"/></e>
<e lm="पूँजी लगा"><i>पूँजी लगा</i><par n="खा/__v"/></e>
<e lm="सरेश लगा"><i>सरेश लगा</i><par n="खा/__v"/></e>
<e lm="कलम लगा"><i>कलम लगा</i><par n="खा/__v"/></e>
<e lm="अन्दाज लगा"><i>अन्दाज लगा</i><par n="खा/__v"/></e>
<e lm="हत्था लगा"><i>हत्था लगा</i><par n="खा/__v"/></e>
<e lm="फाँसी लगा"><i>फाँसी लगा</i><par n="खा/__v"/></e>
<e lm="फेरी लगा"><i>फेरी लगा</i><par n="खा/__v"/></e>
<e lm="ढेर लगा"><i>ढेर लगा</i><par n="खा/__v"/></e>
<e lm="बाड लगा"><i>बाड लगा</i><par n="खा/__v"/></e>
<e lm="सीने से लगा"><i>सीने से लगा</i><par n="खा/__v"/></e>
<e lm="महाभियोग लगा"><i>महाभियोग लगा</i><par n="खा/__v"/></e>
<e lm="दोष लगा"><i>दोष लगा</i><par n="खा/__v"/></e>
<e lm="अभियोग लगा"><i>अभियोग लगा</i><par n="खा/__v"/></e>
<e lm="अभ्यारोप या दोष लगा"><i>अभ्यारोप या दोष लगा</i><par n="खा/__v"/></e>
<e lm="छूत लगा"><i>छूत लगा</i><par n="खा/__v"/></e>
<e lm="सुई लगा"><i>सुई लगा</i><par n="खा/__v"/></e>
<e lm="टीका लगा"><i>टीका लगा</i><par n="खा/__v"/></e>
<e lm="धन लगा"><i>धन लगा</i><par n="खा/__v"/></e>
<e lm="कोडे लगा"><i>कोडे लगा</i><par n="खा/__v"/></e>
<e lm="सिटकिनी लगा"><i>सिटकिनी लगा</i><par n="खा/__v"/></e>
<e lm="पता लगा"><i>पता लगा</i><par n="खा/__v"/></e>
<e lm="ताला लगा"><i>ताला लगा</i><par n="खा/__v"/></e>
<e lm="ढेर लगा"><i>ढेर लगा</i><par n="खा/__v"/></e>
<e lm="पर निशान लगा"><i>पर निशान लगा</i><par n="खा/__v"/></e>
<e lm="गलत हिसाब लगा"><i>गलत हिसाब लगा</i><par n="खा/__v"/></e>
<e lm="फन्दा लगा"><i>फन्दा लगा</i><par n="खा/__v"/></e>
<e lm="रोध लगा"><i>रोध लगा</i><par n="खा/__v"/></e>
<e lm="तेल लगा"><i>तेल लगा</i><par n="खा/__v"/></e>
<e lm="से ज्यादा बोली लगा"><i>से ज्यादा बोली लगा</i><par n="खा/__v"/></e>
<e lm="अधिक दाम लगा"><i>अधिक दाम लगा</i><par n="खा/__v"/></e>
<e lm="ज्यादा दाम लगा"><i>ज्यादा दाम लगा</i><par n="खा/__v"/></e>
<e lm="ताला लगा"><i>ताला लगा</i><par n="खा/__v"/></e>
<e lm="रंग लगा"><i>रंग लगा</i><par n="खा/__v"/></e>
<e lm="दिल्ला लगा"><i>दिल्ला लगा</i><par n="खा/__v"/></e>
<e lm="फेरी लगा"><i>फेरी लगा</i><par n="खा/__v"/></e>
<e lm="खूँटी लगा"><i>खूँटी लगा</i><par n="खा/__v"/></e>
<e lm="पिन लगा"><i>पिन लगा</i><par n="खा/__v"/></e>
<e lm="मुलम्मा लगा"><i>मुलम्मा लगा</i><par n="खा/__v"/></e>
<e lm="डाट लगा"><i>डाट लगा</i><par n="खा/__v"/></e>
<e lm="गमले में लगा"><i>गमले में लगा</i><par n="खा/__v"/></e>
<e lm="शुरू या प्रारंभ में लगा"><i>शुरू या प्रारंभ में लगा</i><par n="खा/__v"/></e>
<e lm="लाइन लगा"><i>लाइन लगा</i><par n="खा/__v"/></e>
<e lm="मूल्य लगा"><i>मूल्य लगा</i><par n="खा/__v"/></e>
<e lm="दूसरे काम पर लगा"><i>दूसरे काम पर लगा</i><par n="खा/__v"/></e>
<e lm="दोबारा धन लगा"><i>दोबारा धन लगा</i><par n="खा/__v"/></e>
<e lm="क्रमानुसार लगा"><i>क्रमानुसार लगा</i><par n="खा/__v"/></e>
<e lm="दोष लगा"><i>दोष लगा</i><par n="खा/__v"/></e>
<e lm="फिर से गढना या लगा"><i>फिर से गढना या लगा</i><par n="खा/__v"/></e>
<e lm="पलस्तर लगा"><i>पलस्तर लगा</i><par n="खा/__v"/></e>
<e lm="बिजली के नये तार लगा"><i>बिजली के नये तार लगा</i><par n="खा/__v"/></e>
<e lm="किनारा लगा"><i>किनारा लगा</i><par n="खा/__v"/></e>
<e lm="लाली लगा"><i>लाली लगा</i><par n="खा/__v"/></e>
<e lm="बालू थैली लगा"><i>बालू थैली लगा</i><par n="खा/__v"/></e>
<e lm="रोक लगा"><i>रोक लगा</i><par n="खा/__v"/></e>
<e lm="टेक या गदम लगा"><i>टेक या गदम लगा</i><par n="खा/__v"/></e>
<e lm="का पता लगा"><i>का पता लगा</i><par n="खा/__v"/></e>
<e lm="साबुन लगा"><i>साबुन लगा</i><par n="खा/__v"/></e>
<e lm="घास लगा"><i>घास लगा</i><par n="खा/__v"/></e>
<e lm="टाँका लगा"><i>टाँका लगा</i><par n="खा/__v"/></e>
<e lm="अन्दाज लगा"><i>अन्दाज लगा</i><par n="खा/__v"/></e>
<e lm="कलंक लगा"><i>कलंक लगा</i><par n="खा/__v"/></e>
<e lm="डुबकी लगा"><i>डुबकी लगा</i><par n="खा/__v"/></e>
<e lm="अंदाजा लगा"><i>अंदाजा लगा</i><par n="खा/__v"/></e>
<e lm="चर्बी लगा"><i>चर्बी लगा</i><par n="खा/__v"/></e>
<e lm="राल लगा"><i>राल लगा</i><par n="खा/__v"/></e>
<e lm="कर लगा"><i>कर लगा</i><par n="खा/__v"/></e>
<e lm="डेरा लगा"><i>डेरा लगा</i><par n="खा/__v"/></e>
<e lm="लकडी लगा"><i>लकडी लगा</i><par n="खा/__v"/></e>
<e lm="सिरा लगा"><i>सिरा लगा</i><par n="खा/__v"/></e>
<e lm="आग लगा"><i>आग लगा</i><par n="खा/__v"/></e>
<e lm="पता लगा"><i>पता लगा</i><par n="खा/__v"/></e>
<e lm="दूसरे स्थान पर लगा"><i>दूसरे स्थान पर लगा</i><par n="खा/__v"/></e>
<e lm="पता लगा"><i>पता लगा</i><par n="खा/__v"/></e>
<e lm="गद्दी लगा"><i>गद्दी लगा</i><par n="खा/__v"/></e>
<e lm="टीका लगा"><i>टीका लगा</i><par n="खा/__v"/></e>
<e lm="मोल लगा"><i>मोल लगा</i><par n="खा/__v"/></e>
<e lm="रोगन लगा"><i>रोगन लगा</i><par n="खा/__v"/></e>
<e lm="दाँव लगा"><i>दाँव लगा</i><par n="खा/__v"/></e>
<e lm="मोम लगा"><i>मोम लगा</i><par n="खा/__v"/></e>
<e lm="घात लगा"><i>घात लगा</i><par n="खा/__v"/></e>
<e lm="गोट लगा"><i>गोट लगा</i><par n="खा/__v"/></e>
<e lm="पंख लगा"><i>पंख लगा</i><par n="खा/__v"/></e>
<e lm="पौंछा लगा"><i>पौंछा लगा</i><par n="खा/__v"/></e>
<e lm="तार लगा"><i>तार लगा</i><par n="खा/__v"/></e>
<e lm="लेबल लगा"><i>लेबल लगा</i><par n="खा/__v"/></e>
<e lm="गमले में लगा"><i>गमले में लगा</i><par n="खा/__v"/></e>
<e lm="जंग लगा"><i>जंग लगा</i><par n="खा/__v"/></e>
<e lm="गद्दी लगा"><i>गद्दी लगा</i><par n="खा/__v"/></e>

</section>
</dictionary>
